【裁判字號】    97,易,840
【裁判日期】    971009
【裁判案由】    竊盜
【裁判全文】
臺灣桃園地方法院刑事判決               97年度易字第756號
                                       97年度易字第840號
公  訴  人  臺灣桃園地方法院檢察署檢察官
被      告  丙○○
                    （現於臺灣臺北監獄執行中）
            甲○○
                    （現於臺灣臺北監獄臺北分監執行中）
            乙○○
上列被告因竊盜案件，經檢察官提起公訴（九十六年度偵字第二
九九○八號）、追加起訴（九十七年度偵字第一四四二五號），
本院判決如下：
    主  文
丙○○、甲○○、乙○○結夥三人以上、攜帶凶器竊盜，丙○○
處有期徒刑捌月。甲○○、乙○○各處有期徒刑柒月。
    事  實
一、丙○○前於民國九十五年間，因違反毒品危害防制條例案件
    ，經臺灣板橋地方法院分別以九十五年度易字第一三○九號
    判決判處有期徒刑三月確定及以九十五年度簡字第六六五四
    號判決判處有期徒刑五月確定。又因竊盜案件，經同院以九
    十六年度易字第二五三號判決判處有期徒刑七月、四月、七
    月，應執行有期徒刑一年三月確定，上開違反毒品危害防制
    條例案件、竊盜等罪又經同院以九十六年度聲減字第七六七
    二號裁定減刑並定應執行有期徒刑十一月確定。再因違反毒
    品危害防制條例案件，經本院以九十六年度桃簡字第二一一
    七號判決判處有期徒刑五月確定。另又因竊盜案件，經本院
    以九十六年度易字第一三二七號判決判處有期徒刑十月確定
    。上開有期徒刑十一月、五月、十月接續執行，於九十七年
    一月二十五日入監執行迄今（上開各罪均未構成累犯）。詎
    其利用與甲○○投宿在臺南市○區○○路二段六百十七號亞
    伯飯店之機會，與乙○○基於共同意圖為自己不法所有之犯
    意聯絡，於九十六年七月二十八一時三十分許，在上開飯店
    地下停車場，結夥三人以上，推由乙○○至現場負責調整該
    地下停車場之監視器角度，並由乙○○至現場把風，以避免
    被人察覺渠等三人之行動，丙○○則攜帶其所有，客觀上足
    以對人之生命、身體、安全構成威脅，且具有危險性之兇器
    拔釘器、剪刀及十字型螺絲起子各一支（均未扣案），並持
    拔釘器撬開丁○○所有車牌號碼二○八三-LX 號自用小客車
    引擎蓋，再持剪刀剪斷引擎蓋內之電瓶線，然後將該車之三
    角窗砸破，竊取車內之國瑞牌DVD 視訊系統一臺，得手後，
    三人即乘坐丙○○所承租之車牌號碼四二一六-MQ 號自用小
    客車一同離去該地下停車場，離開該地下停車場後再由乙○○騎乘機車單獨離去，嗣因丁○○報案經警循線查獲始知上
    情。
二、案經臺南市警察局第一分局報告臺灣臺南地方法院檢察署檢
    察官呈請臺灣高等法院檢察署檢察長令轉桃園地方法院檢察
    署檢察官偵查起訴及追加起訴。
    理  由
一、程序方面
（一）按案件由犯罪地或被告之住所、居所或所在地之法院管轄
      ；又數同級法院管轄之數人共犯一罪或數罪之相牽連案件
      ，得由其中一法院合併管轄；刑事訴訟法第五條第一項、
      第六條第一項、第七條第二款分別定有明文。次按刑事訴
      訟法第五條所謂被告所在地，係指被告起訴當時所在之地
      而言（司法院院解字第三八二五號解釋可資參照）。經查
      ，本件犯罪地係在臺南市、被告丙○○住所在臺北縣樹林
      市，固分屬臺灣臺南地方法院及臺灣板橋地方法院之轄區
      ，惟被告丙○○於九十七年一月二十五日起即因另案入臺
      灣臺北監獄（位於桃園縣龜山鄉境內）執行迄今，有臺灣
      高等法院被告前案紀錄表在卷可按，而臺灣桃園地方法院
      檢察署檢察官以九十六年度偵字第二九九○八號起訴，並
      於九十七年七月十五日繫屬本院時，被告丙○○之所在地
      係在本院轄區內，是本院依法具有管轄權。另被告甲○○
      與乙○○之住所地分別位於臺北縣永和市及臺北縣新店市
      ，雖分屬臺灣板橋地方法院及臺灣臺北地方法院管轄，惟
      因被告甲○○、乙○○經臺灣桃園地方法院檢察署檢察官
      於九十七年六月三十日以九十七年度偵字第一四四二五號
      追加起訴之部分（於同年八月一日繫屬本院），係屬與被
      告丙○○共犯本案，乃數人共犯一罪，合於刑事訴訟法第
      七條第二款所規定之相牽連案件，本院依法自得合併管轄
      。
（二）按被告以外之人於審判外之言詞或書面陳述，除法律有規
      定者外，不得作為證據，刑事訴訟法第一百五十九條第一
      項定有明文；按被告以外之人於審判外之言詞或書面陳述
      ，除法律有規定者外，不得作為證據；被告以外之人於審
      判外之陳述，雖不符刑事訴訟法第一百五十九條之一至第
      一百五十九條之四之規定，而經當事人於審判程序同意作
      為證據，法院審酌該言詞陳述或書面陳述作成時之情況，
      認為適當者，亦得為證據。當事人、代理人或辯護人於法
      院調查證據時，知有第一百五十九條第一項不得為證據之
      情形，而未於言詞辯論終結前聲明異議者，視為有前項之
      同意；刑事訴訟法第一百五十九條第一項、第一百五十九
      條之五分別定有明文。本件證人丁○○、蔡西端（即出租
      車號四二一六-MQ 號自用小客車之租賃公司負責人）警詢
      時之陳述均屬傳聞證據，惟因被告丙○○、甲○○及乙○○以及公訴人對於該等傳聞證據均表示無意見（見本院九
      十七年度審易字第一一八一號卷第二十五頁、九十七年度
      審易字第一二八二號卷第三十七頁），且均未於言詞辯論
      終結前異議，本院審酌該等傳聞證據作成之情況，亦無違
      法或不當情事，因而認為適當，故依刑事訴訟法第一百五
      十九條之五規定，該等傳聞證據均具備證據能力而得作為
      證據。另案發現場地下室監視錄影光碟及翻拍照片、現場
      照片，係以機械（照相機）方式所留存之影像，並非依憑
      人之記憶轉述而得，是非供述證據甚明，殊無傳聞證據排
      除法則之適用，復無證據證明係公務員違法或經偽造、變
      造所取得，足認上開監視錄影光碟及照片亦有證據能力。
二、實體方面
（一）上揭犯罪事實，業據被告丙○○、甲○○及乙○○於本院
      審理時坦承不諱（見本院九十七年度易字第七五六號卷第
      三十二頁至第三十三頁、第三十七頁至第三十九頁、九十
      七年度易字第八四○號卷第三十六頁至第三十七頁、第四
      十二頁至第四十三頁），核與證人丁○○、蔡西端於警詢
      時證述情節相符（見臺南市警察局第一分局刑案偵查卷宗
      第二頁至第六頁），並有被告三人於該址地下停車場分工
      實施本案竊盜犯行之監視器錄影翻拍照片十張影本、現場
      照片六張、汽車借用約定書、提供違規駕駛人申請書、汽
      車行車執照、監視錄影光碟等證據（見上開刑案偵查卷第
      十七頁至第十八頁、第二十三頁、第二十四頁至第三十一
      頁）附卷可稽，足認被告三人前揭任意性自白與事實相符
      ，堪以採信。本件事證明確，應依法論科。
（二）按刑法第三百二十一條第一項第三款之攜帶兇器竊盜罪，
      係以行為人攜帶兇器竊盜為其加重條件，此所謂兇器，其
      種類並無限制，凡客觀上足對人之生命、身體、安全構成
      威脅，具有危險性之兇器均屬之，且祇須行竊時攜帶此種
      具有危險性之兇器為已足，並不以攜帶之初有行兇之意圖
      為必要（最高法院七十九年台上字第五二五三號判例意旨
      參照）。依此，被告丙○○、甲○○及乙○○持以行竊之
      拔釘器、剪刀及十字型螺絲起子各一支，雖未扣案，但被
      告丙○○係持拔釘器撬開車子引擎蓋，並以剪刀剪斷電瓶
      線，顯見所持之上開器具質地堅硬，既屬具有相當硬度之
      金屬器具，客觀上自足對人之生命、身體、安全構成威脅
      ，具有危險性之兇器無疑。又按竊盜因夜間侵入而加重其
      刑者，以其於侵害財產監督權外，兼妨害家宅之安寧而設
      ，必須於未經侵入以前，即有竊盜之意思，從而以侵入為
      其竊盜手段者，始能成立。若事前經獲允許住宿其內，臨
      時見財起意，竊物而出，其於他人家宅之安寧並無妨害，
      即不能謂之侵入。而住宿之處與行竊之處縱非一處，苟係
      在整個之財產監督權下，由同一建築物內之甲室以至乙室
      行竊者，亦不能論為侵入（最高法院六十九年度台上字第
      一八七一號判決意旨可資參照）。準此，被告丙○○及甲○○於案發前日是住宿在亞伯飯店內，業據被告丙○○、
      甲○○及乙○○供述在卷（見本院九十七年度審易字第一
      一八一號卷二十四頁、臺灣桃園地方法院九十六年度偵字
      第二九九○八號卷第十八頁、第四十九頁），是被告丙○○、甲○○係經過亞伯飯店同意住宿，被告乙○○則夥同
      前開之各被告共同行竊，雖行竊之地點非在住宿房內而為
      地下停車場，揆諸前揭判決意旨，仍不能論以於夜間侵入
      住宅或有人居住之建築物竊盜罪。核被告三人所為，均係
      犯刑法第三百二十一條第一項第三款、第四款之結夥三人
      以上攜帶凶器加重竊盜罪。被告三人就本件犯行，具有犯
      意聯絡及行為分擔，應論以共同正犯。爰審酌被告三人之
      素行，本次所犯竊盜案件之犯罪情節、所竊得之財物、被
      害人受損之程度，兼衡被告三人犯後坦承犯行之態度等一
      切情狀，分別量處如主文所示之刑。末查，被告三人行竊
      所用之拔釘器、剪刀及十字螺絲起子各一支，早已丟棄，
      無從尋獲一節，業據被告丙○○供述在卷（見本院九十七
      年度易字第七五六號卷第三十三頁），是上開拔釘器、剪
      刀及十字螺絲起子各一支既未扣案，復無證據足認尚屬存
      在，爰不另為沒收之諭知，併此敘明。
據上論斷，應依刑事訴訟法第二百九十九條第一項前段，刑法第
二十八條、第三百二十一條第一項第三款、第四款，判決如主文
。
本案經檢察官陳國安到庭執行職務。
中    華    民    國    97    年    10    月    9    日
                  刑事第九庭 審判長  法  官  吳為平
                                     法  官  胡芷瑜
                                     法  官  林玉蕙
以上正本證明與原本無異。
如不服本判決，應於判決送達後10日內向本院提出上訴狀（應附
繕本），其未敘述上訴理由者，應於上訴期間屆滿後20日內補提
理由書狀於本院，上訴於臺灣高等法院。
                                     書記官  魏里安
中    華    民    國    97    年    10    月    9    日
附錄本案論罪科刑法條：
中華民國刑法第321 條規定：
（加重竊盜罪）
犯竊盜罪而有左列情形之一者，處六月以上、五年以下有期徒刑
：
一、於夜間侵入住宅或有人居住之建築物、船艦或隱匿其內而犯
    之者。
二、毀越門扇、牆垣或其他安全設備而犯之者。
三、攜帶兇器而犯之者。
四、結夥三人以上而犯之者。
五、乘火災、水災或其他災害之際而犯之者。
六、在車站或埠頭而犯之者。
前項之未遂犯罰之。


司法院資訊處製作；財團法人民間司法改革基金會備份。
